【裁判字號】    97,易,1738
【裁判日期】    971030
【裁判案由】    竊盜
【裁判全文】
臺灣彰化地方法院刑事判決              97年度易字第1738號
公  訴  人  臺灣彰化地方法院檢察署檢察官
被      告  乙○○
上列被告因竊盜案件，經檢察官提起公訴（97年度偵字第8508號
），本院判決如下：
    主  文
乙○○攜帶兇器，毀越安全設備，於夜間侵入住宅竊盜，處有期
徒刑玖月。扣案之老虎鉗、拔釘器、伸縮扳手、電線剪、梅花扳
手、螺絲起子、一字型起子、半自動螺絲起子及手電筒等各壹支
，以及手套壹付均沒收。
    事  實
一、乙○○意圖為自己不法之所有，於民國97年9月12日下午6時
    時許，攜帶自己所有且客觀上足供兇器使用之老虎鉗、拔釘
    器、伸縮扳手、電線剪、梅花扳手、螺絲起子、一字型起子
    、半自動螺絲起子等工具各1支、以及手電筒1支與手套1 付
    ，在彰化縣溪湖鎮地區尋找行竊對象，嗣於當日夜間6時30
    分許，行經彰化縣溪湖鎮大突里大突巷85-7號住處，發現屋
    內無人，認有機可趁，遂持上開老虎鉗等工具毀壞該住戶後
    方門窗上之鐵條，再踰越門窗而侵入屋內，竊得屋主甲○○
    所有之現金新台幣6800元、手錶1只、項鍊3條、手鍊2對、
    戒指2枚、紅絲線黃金1條、鑽石鍊子3條、K金鍊子1條等財
    物，得手後，欲離開現場之際，遭員警及大突巡守隊隊員等
    人發現，因而當場遭警逮捕，並扣得老虎鉗、拔釘器、伸縮
    扳手、電線剪、梅花扳手、螺絲起子、一字型起子、半自動
    螺絲起子及手電筒等工具各1支，以及手套1付等工具，並在
    其身上查獲甲○○上開所失竊之財物。
二、案經甲○○訴由彰化縣警察局溪湖分局報告臺灣彰化地方法
    院檢察署檢察官偵辦起訴。
    理  由
一、上揭事實，迭據被告乙○○於警詢、偵訊中及審理時均自白
    不諱，核與告訴人甲○○於警詢所指訴情節相符，復有贓物
    認領保管單1紙、照片18張附卷可稽，復有老虎鉗、拔釘器
    、伸縮扳手、電線剪、梅花扳手、螺絲起子、一字型起子、
    半自動螺絲起子及手電筒等工具各1支，以及手套1付等扣案
    可佐，足證被告自白與事實相符，其竊盜犯嫌堪以認定。
二、按刑法第321條第1項第3款之攜帶兇器竊盜罪，係以行為人
    攜帶兇器竊盜為其加重條件，此所謂兇器，其種類並無限制
    ，凡客觀上足對人之生命、身體、安全構成威脅，具有危險
    性之兇器均屬之，且祇須行竊時攜帶此種具有危險性之兇器
    為已足，並不以攜帶之初有行兇之意圖為必要（最高法院79
    年度臺上字第5253號判例意旨參照），查本件被告持以行竊
    所攜帶之老虎鉗、拔釘器、伸縮扳手、電線剪、梅花扳手、
    螺絲起子、一字型起子、半自動螺絲起子等，係鐵質鑄造，
    質地堅硬，並足以破壞門窗，且被告已持老虎鉗破壞告訴人
    甲○○住處之窗戶上鐵條及大門等情，此有照片在卷可參，
    堪認對人之生命、身體可造成危險，客觀上屬具有危險性之
    兇器無訛。次按刑法第321條第1項第2款所謂「安全設備」
    ，係指具有隔絕防閑作用，並固定於土地上之建築物或工作
    物之安全設備而言，住宅之窗戶、鐵門窗及門鎖，均係具有
    防閑作用之安全設備，是若有毀越而入內行竊之情形，應論
    以毀越其他安全設備竊盜罪（最高法院55年度臺上字第547
    號判例意旨；最高法院73年度臺上字第3398號、85年度臺非
    字第31 3號裁判意旨參照）。再按刑法上所謂「夜間」，為
    日出前、日沒後，是行為人於日出前、日沒後，侵入他人住
    宅行竊，應論以夜間侵入住宅竊盜罪（最高法院29年度滬上
    字第63號判例意旨參照），查本件被告係於97年9月12日下
    午6時30分許起至當日下午7時50分許止，侵入甲○○上開住
    處行竊，而當天日沒之時間係下午6時5分、翌日之日出時間
    係早上5時43分，此有交通部中央氣象局所製之中華民國97
    年日出日沒時刻表1紙在卷可按，堪認被告確係於日出前、
    日沒後之夜間，侵入住宅行竊。是核被告所為，係犯刑法第
    321條第1項第1、2、3款之攜帶兇器，毀越安全設備，於夜
    間侵入住宅竊盜罪。爰審酌被告不思循正當途徑獲取所需，
    任意攫取他人財物，輕忽他人之財產法益，且以侵入他人住
    宅方式行竊，對社會大眾生命財產構成重大危害，嚴重破壞
    法律秩序，影響社會大眾對司法信賴，其惡心非輕，惟其犯
    後亦坦承犯行，態度良好，暨考量其竊取財物之價值，行竊
    次數僅有一次，致生危害之程度，及其素行、生活狀況、智
    識程度等一切情狀，量處如主文所示之刑。
三、觀諸警卷之扣案物品目錄表所示，扣案之老虎鉗、拔釘器、
    伸縮扳手、電線剪、梅花扳手、螺絲起子、一字型起子、半
    自動螺絲起子及手電筒等工具各1支，以及手套1付等均係被
    告乙○○所有，且供本案犯罪所用之物，均爰依刑法第38條
    第1項第2款之規定宣告沒收。
據上論斷，應依刑事訴訟法第299條第1項前段，刑法第321條第
1項第1款、第2款、第3款、第38條第1項第2款，判決如主文。
本案經檢察官鄭少到庭執行職務。
中    華    民    國    97    年    10    月    30    日
                     刑事第六庭     法  官  鮑慧忠
以上正本證明與原本無異。
如不服本判決，應於判決送達後10日內，向本院提出上訴書狀，
上訴書狀應「敘述具體上訴理由」，並按他造當事人之人數附繕
本。「切勿逕送上級法院」。
告訴人或被害人對於判決如有不服具備理由請求檢察官上訴者，
其上訴期間之計算係以檢察官收受判決正本之日期為準。
中    華    民    國    97    年    10    月    30    日
                                    書記官  陳秀娟
附錄本案論罪科刑法條全文：
中華民國刑法第321條（加重竊盜罪）
犯竊盜罪而有左列情形之一者，處六月以上、五年以下有期徒刑
：
一  於夜間侵入住宅或有人居住之建築物、船艦或隱匿其內而犯
之者。
二  毀越門扇、牆垣或其他安全設備而犯之者。
三  攜帶兇器而犯之者。
四  結夥三人以上而犯之者。
五  乘火災、水災或其他災害之際而犯之者。
六  在車站或埠頭而犯之者。
前項之未遂犯罰之。


司法院資訊處製作；財團法人民間司法改革基金會備份。
